hu: Pikoló billentyűrendszere: Boehm; Egyszerű rendszerű; Egyéb
zh-TW: 短笛按鍵系統: 貝姆系統; 簡易系統; 其他
el: Σύστημα κλειδιών Piccolo: Boehm; Απλό σύστημα; Άλλο
sl-SI: Sistem mehanizma flavte pikolo: Boehm; Preprosti sistem; Drugo
vi: Hệ thống phím Piccolo: Hệ Boehm; Hệ thống đơn giản; Khác
de: Klappensystem der Piccoloflöte: Böhm; Einfaches System; Andere
pl: System klap pikolo: Boehm; System prosty; Inny
fi: Piccolohuilun koneisto: Boehm; Yksinkertainen järjestelmä; Muu
th: ระบบแป้นพิคโคโล: โบห์ม; ระบบธรรมดา; อื่นๆ
sv: Piccola – klaffsystem: Böhm; Enkelt system; Övrigt
lt-LT: Pikolos klavišų sistema: Bėmo (Boehm); Paprasta sistema; Kita
bg-BG: Система на клапите на пиколо: Бьом; Опростена система; Друга
es: Sistema de teclas del piccolo: Boehm; Sistema simple; Otro
cs: Systém klíčů Piccolo: Boehmův systém; Jednoduchý systém; Ostatní
pt-BR: Piccolo sistema de chaves: Boehm; Sistema simples; Outros
fr: Système de clés du piccolo: Système Boehm; Système simple; Autre
tr: Pikolo tuş sistemi: Boehm; Basit sistem; Diğer
pt-PT: Sistema de chaves Piccolo: Boehm; Sistema simples; Outro
ro-RO: Sistem de taste piccolo: Boehm; Sistem simplu; Altele
en: Piccolo key system: Boehm; Simple-system; Other
ko: 피콜로 키 체계: 뵘; 심플 시스템; 기타
nl: Piccolo kleppensysteem: Böhm-systeem; Eenvoudig systeem; Overige
da: Piccolofløjtes klapsystem: Boehm; Simpelt system; Andet
ru: Система клапанов пикколо: Система Бёма; Простая система; Другое
it: Sistema di chiavi del piccolo: Boehm; Sistema semplice; Altro
zh-CN: 短笛按键系统: 伯姆体系; 简单体系; 其他
hr-HR: Sustav s Piccolo ključem: Boehm; Jednostavni sustav; Ostalo
nb: Klaffesystem for piccolofløyte: Boehm; Enkelt system; Annet
ja: ピッコロキーシステム: ベーム式; シンプルシステム; その他
sk-SK: Systém klapiek na pikole: Boehmov; Jednoduchý; Iné